ACORDAO-COMPLETO-2353466

ACÓRDÃO DE RELAÇÃO

ACÓRDÃO DE RELAÇÃO 3231/2019 ATA 15/2019 - SEGUNDA CÂMARA

Acórdão 3231/2019-TCU-Segunda Câmara
	Vistos estes autos de recurso de reconsideração interposto por Antônio Martiniano dos Santos contra o Acórdão 2393/2017-TCU-Segunda Câmara, relatado pelo ministro José Múcio Monteiro, que, dentre outros pontos, julgou as contas do recorrente irregulares, com condenação solidária ao pagamento dos débitos de: R$ 28.395,56 (07/03/2001) , R$ 12.367,94 (26/03/2001) , R$ 16.955,51 (24/04/2001) e R$ 8.947,99 (25/05/2001) , em razão de irregularidades na execução do Convênio 543/2000, celebrado entre o Ministério da Integração Nacional (MI) e o município de Assunção/PB, cujo objeto era a reconstrução de 50 casas populares atingidas pelas chuvas.
	Considerando que o recorrente alegou, em suma, que:
	a) o objeto do convênio foi atingido em sua integralidade, com os recursos repassados devidamente aplicados, bem como toda a documentação comprobatória foi enviada ao Ministério da Integração; 
	b) o plano de trabalho não tinha objeto especificamente delimitado, haja vista que cada casa poderia ter sofrido uma avaria diferente; 
	c) pelo cumprimento do objeto conveniado, houve atendimento ao interesse público, com isso, não há que se falar em conduta dolosa, culpa grave, má-fé ou prejuízo ao erário. Houve apenas "meras irregularidades"; 
	d) o ressarcimento dos valores já foi determinado em processo judicial de improbidade administrativa, conforme reconhecido pelo ministro relator, tornando-se incabível sua cobrança nesta TCE, sob pena de gerar bis in idem e enriquecimento ilícito da União;
	considerando que o recorrente colacionou os seguintes documentos: i) Parecer Técnico 2/2012-EES; ii) Relação dos Beneficiários da Melhoria Habitacional; iii) Cópia do Diário Oficial da Paraíba; iv) Assentadas de Testemunhas de Defesa - Processo 009.2012.0000.063-4; v) Termo de audiência - Processo 009.2012.0000.063-4;
	considerando que o recorrente obteve cópia dos autos em 15/12/2017 e interpôs o presente recurso em 23/1/2018; 
	considerando que, nessa situação, o expediente trazendo o presente recurso de reconsideração foi apresentado após 21 (vinte e um) dias, portanto, intempestivo, uma vez que o prazo para interposição de recursos de reconsideração é de 15 (quinze) dias;
	considerando que não há superveniência de fatos novos capazes de permitir o conhecimento do recurso intempestivo com fundamento no prazo regimental de 180 (cento e oitenta) , uma vez que:
	a) o parecer técnico e a relação dos beneficiários já constavam dos autos à época da prolação do acórdão ora combatido, portanto, já foram considerados quando do julgamento do mérito em questão;
	b) a cópia do Diário Oficial da Paraíba não tem relação com estes autos;
	c) os documentos relativos ao Processo 009.2012.0000.063-4 são depoimentos prestados ao Tribunal de Justiça da Paraíba, que não têm o condão de alterar a decisão do TCU;
	d) a tentativa de se provocar rediscussão de deliberações do TCU com base em discordância com as conclusões deste Tribunal, não se constitui em fato novo ensejador do conhecimento do recurso fora do prazo legal;
	considerando os pareceres uniformes da Secretaria de Recursos - Serur e do Ministério Público junto a este Tribunal - MPTCU;
	considerando, finalmente, o disposto no art. 143, inciso IV, alínea "b", do Regimento Interno deste Tribunal.
	ACORDAM os ministros do Tribunal de Contas da União, reunidos em sessão da 2ª Câmara, por unanimidade, com fundamento no inciso I, do art. 32 e no art. 33 da Lei 8.443/1992 c/c o inciso I, do art. 277, §2º do art. 278 e §2º do art. 285, do Regimento Interno deste Tribunal, em não conhecer do recurso de reconsideração, dar ciência desta deliberação e da instrução da Serur à peça 87 ao recorrente e ao procurador-chefe da Procuradoria da República no Estado da Paraíba e arquivar os autos. 
1.Processo TC-Processo 024.569/2014-3 Recurso de Reconsideração (Tomada de Contas Especial) 
                   1.1. Classe de Assunto:  I
	1.2. Recorrente: Antônio Martiniano dos Santos (CPF XXX.558.854-XX) .
	1.3. Unidade: Município de Assunção/PB.
	1.4. Relatora: ministra Ana Arraes.
	1.5. Representante do Ministério Público: subprocurador-geral Paulo Soares Bugarin.
	1.6. Relator da deliberação recorrida: ministro José Mucio Monteiro.
	1.7. Unidade Técnica: Secretaria de Recursos - Serur.
	1.8. Representação legal: John Johnson Gonçalves Dantas de Abrantes (OAB/PB 1663) e outros, representando Antônio Martiniano dos Santos. 
	1.9. Determinações/Recomendações/Orientações: não há.

Segunda Câmara

Município de Assunção/PB.

Antônio Martiniano dos Santos (CPF XXX.558.854-XX).

ANA ARRAES

ministro José Mucio Monteiro.

Subprocurador-geral Paulo Soares Bugarin.

TOMADA DE CONTAS ESPECIAL (TCE)

Secretaria de Recursos - Serur.